---
title: "L2P2: Uma análise bem maior"
author: "Helisson Nascimento"
output: html_notebook
---

```{r echo=FALSE, message=FALSE, warning=FALSE}
    options(scipen=999)
    library(tidyverse)
    library(here)
    library(lubridate)
    theme_set(theme_bw())

    data <- read_csv(here::here("data/search_data.csv"))
```

# Considerações Iniciais

A partir de dados da _Winkpedia_, dispostos em `/data/search_data.csv`, respoder as questões abaixo:

* Qual é a nossa taxa de cliques geral diária? Como isso varia entre os grupos?
* Quais resultados as pessoas tendem a tentar primeiro? Como isso muda no dia-a-dia?
* Qual é a nossa taxa global zero de resultados? Como isso varia entre os grupos?
* A duração da sessão é aproximadamente o tempo entre o primeiro e o último evento de uma sessão. Escolha uma variável do conjunto de dados e descreva sua relação com o tamanho da sessão. Visualize o relacionamento.

## Mas, o que esse _dataset_ descreve?

A _Winkpedia_ reuniu dados de buscas e a navegação depois das buscas e dispos nas seguintes variáveis:

* session_id : Um id único identificando sessões individuais
* search_index : Um contador de buscas em uma mesma sessão ordenado cronologicamente
* session_start_timestamp: O timestamp que a sessão iniciou
* session_start_date : A data e hora que a sessão iniciou
* group : O grupo que pode ser "a" ou "b"
* results : A quantidade de resultados que a busca retornou
* num_clicks : O número de páginas que o usuário visitou a partir da busca
* first_click : A posição do link da página visitada no mecanismo de busca de páginas
* session_length : A duração em segundos da sessão

---

# Explorando o _dataset_

Vamos visualizar a disposição dessas variáveis dentro do _dataset_

```{r}

head(data %>% arrange(session_id))

```

```{r} 

data %>% ggplot(aes(x = num_clicks)) + geom_histogram(binwidth = 1) 

```

---

# Qual é a nossa taxa de cliques geral diária? Como isso varia entre os grupos?



# Quais resultados as pessoas tendem a tentar primeiro? Como isso muda no dia-a-dia?

# Qual é a nossa taxa global zero de resultados? Como isso varia entre os grupos?

# A duração da sessão é aproximadamente o tempo entre o primeiro e o último evento de uma sessão. Escolha uma variável do conjunto de dados e descreva sua relação com o tamanho da sessão. Visualize o relacionamento
